臺灣士林地方法院刑事判決　　　　　　　 92年度易字第427號
公　訴　人　臺灣士林地方法院檢察署檢察官
被　　　告　乙○○
上列被告因贓物等案件，經檢察官提起公訴（90年度偵字第1128
1 號），經本院訊問被告後，本院合議庭裁定認本件宜由受命法
官獨任進行簡式審判程序，判決如下：
    主  文
乙○○故買贓物，累犯，處有期徒刑捌月。又偽造印章，足以生
損害於他人，累犯，處有期徒刑伍月。應執行有期徒刑壹年。
    事實及理由
一、本件犯罪事實及證據除引用檢察官起訴書之記載外，另補充
    更正如下：
  (一)事實欄：
    1.關於被告乙○○竊得丙○○、戊○○皮包之內容物為：現
      金新台幣（下同）1 至2 萬元、丙○○、戊○○、黃志豪
      照片（數量不詳）、金融卡6 張、信用卡1 張等物。
    2.起訴書事實欄第6 行以下關於故買贓物、變造國民
      在臺北縣汐止市○○○路某處路旁，與某姓名年籍不詳之
      成年男子共同基於變造特種文書之犯意聯絡，由乙○○提
      供自己照片2 張及前揭竊得之丙○○、黃志豪、戊○○之
      照片各1 張，該名男子即於不詳地點將前揭乙○○、丙○○、黃志豪、戊○○相片換貼於「己○○」（換貼丙○○
      相片）、「甲○○」（換貼黃志豪相片）、「高龍祥」（
      換貼乙○○相片）及另2 張不詳（換貼乙○○、戊○○相
      片）之中華民國國民
      張忠、高龍祥、2 名不詳姓名年籍之人及戶政機關對於國
      民
      販售之「己○○」、「甲○○」、「高龍祥」及另2 張不
      詳之中華民國國民
      張1,000 至3,000 元不等之價格購買。嗣約隔1 、2 日後
      ，另行起意，至臺北縣汐止市某不詳刻章店，委請不知情
      之刻印店員，偽刻「己○○」、「甲○○」、「高龍祥」
      及上開2 名姓名不詳之印章各1 枚，足以生損害於己○○
      、甲○○、高龍祥及該2 名不詳姓名年籍之人。
  (二)上揭犯罪事實，業據被告乙○○於本院訊問時自白不諱（參
    見本院92年10月1 日、93年3 月2 日準備程序筆錄、93年3
    月31日、94年4 月20日審判筆錄），核與起訴書所載之其他
    證據相符，且經證人戊○○、己○○、丙○○、丁○○到庭
    結證屬實（參見本院93年3 月2 日、同年月31日準備程序筆
    錄、93年7 月1 日、同年月14日審判筆錄），足見其自白與
    事實相符，本件事證明確，被告犯行堪以認定。
  (三)適用法律另補充：被告明知己○○、甲○○、高龍祥及另2
    張不詳姓名年籍之中華民國國民
    竟仍與該名男子以換貼照片之方式共同變造上開國民
    ，自足生損害於己○○、甲○○、高龍祥、2 名不詳姓名年
    籍之人及戶政機關對於國民
    。又偽造「己○○」、「甲○○」、「高龍祥」及上開2 名
    姓名不詳之印章各1 枚，亦足生損害於己○○、甲○○、高
    龍祥及該2 名不詳姓名年籍之人。被告就變造上開國民身分
    證與該名男子具有犯意聯絡及行為分擔，為共同正犯。被告
    之變造己○○、甲○○、高龍祥及另2 張不詳姓名年籍國民
    高龍祥及另2 不詳姓名年籍之人，係一行為而觸犯數罪名，
    均為想像競合犯，依刑法第55條之規定，應各從一重處斷。
    又被告利用某不詳刻章人員偽造「己○○」、「甲○○」、
    「高龍祥」及上開2 名姓名不詳之印章各1 枚，係間接正犯
    。又公訴人起訴事實雖未敘及被告另共同變造高龍祥及另2
    張不詳姓名年籍之中華民國國民
    「高龍祥」及上開2 名姓名不詳之印章各1 枚之犯行，然該
    部分事實與公訴人起訴之犯罪事實既具有想像競合之裁判上
    一罪關係，應為起訴效力所及，基於審判不可分原則，自應
    併予審理，附此敘明。被告前有事實欄所列前案經判處有期
    徒刑及執行完畢情形，此有臺灣高等法院被告全國刑案紀錄
    表1 份在卷可按，其前受有期徒刑執行完畢，於5 年以內再
    犯本件最重本刑為有期徒刑以上之罪，為累犯，應依刑法第
    47條之規定加重其刑。
  (四)至於是否係被告持上開經變造之己○○國民
    局開設存簿儲金帳戶（帳號000000-0號）乙節，經本院蒐集
    被告及丙○○、丁○○等人筆跡樣本連同該開戶立帳申請書
    原本送請法務部調查局鑑定結果，與被告字跡筆畫特徵不符
    ，有該局94年2 月3 日調科貳字第09400055780 號鑑定通知
    書1 份附卷可稽，足明並非被告持該變造己○○
    開戶，並無另涉行使變造特種文書及偽造私文書之犯行。
二、本院爰審酌被告素行不端，其犯罪之動機、目的、手段，變
    造數人之國民
    後尚能坦承犯行，態度良好，知所悔改等一切情狀，分別量
    處如主文所示之刑，並定其應執行之刑，以示懲儆。至扣案
    經變造己○○、甲○○國民
    ，並非被告所有之物；經變造鄭漢忠、甲○○國民
    所換貼之「丙○○」、「黃志豪」照片各1 張，為丙○○、
    黃志豪所有，亦非被告所有之物，本院自不得宣告沒收，併
    此敘明。
三、依刑事訴訟法第273 之1 第1 項、第299 條第1 項前段、第
    310 條之2 、第454 條第2 項，刑法第28條、第320 條第1
    項、第349 條第2 項、第212 條、第217 條第1 項、第55條
    、第47條、第51條第5 款，罰金罰鍰提高標準條例第1 條前
    段，判決如主文。
四、本案經檢察官簡志龍到庭執行職務
中　　華　　民　　國　　94　　年　　5 　　月　　4 　　日
                  刑事第五庭法  官  李昆霖
以上正本證明與原本無異。
如不服本判決，應於判決送達後10日內，向本院提出上訴狀。
                            書記官  陳佳伶
中　　華　　民　　國　　94　　年　　5 　　月　　9 　　日
附錄本案論罪科刑法條之依據：
刑法第212條
偽造、變造護照、旅券、免許證、特許證及關於品行、能力服務
或其他相類之證書、介紹書，足以生損害於公眾或他人者，處一
年以下有期徒刑、拘役或三百元以下罰金。
刑法第217條第1項
偽造印章、印文或署押，足以生損害於公眾或他人者，處三年以
下有期徒刑。
刑法第320條第1項
意圖為自己或第 3 人不法之所有，而竊取他人之動產者，為竊盜
罪，處五年以下有期徒刑、拘役或五百元以下罰金。
刑法第349條
收受贓物者，處三年以下有期徒刑、拘役或五百元以下罰金。
搬運、寄藏、故買贓物或為牙保者，處五年以下有期徒刑、拘役
或科或併科一千元以下罰金。
因贓物變得之財物，以贓物論。
